【裁判字號】    95,聲,1132
【裁判日期】    950831
【裁判案由】    聲明異議
【裁判全文】
臺灣高等法院刑事裁定                  95年度聲字第1132號
聲  請  人
即  受刑人  甲○○
                    （現在臺灣臺北監獄執行中）
上列受刑人因強盜等案件，對於檢察官之指揮執行（臺灣高等法
院檢察署94年執更戊字第99號執行指揮書），聲明異議，本院裁
定如下：
    主  文
異議之聲明駁回。
    理  由
一、聲請人聲明異議意旨略以：伊因犯恐嚇安全罪，經法院判處
    有期徒刑3月，並於94年3月29日確定，該罪本應於伊前因竊
    盜二案而於94年6月3日縮刑期滿後，即為接續執行，惟檢察
    官卻遲至伊另所犯之強盜罪確定後，始連同恐嚇安全罪部分
    一併執行，以致未能於94年6月3日縮刑期滿後緊接執行，亦
    因此而無法與前之竊盜二罪合併執行。此外，伊自93年5月2
    8日入獄以來，迄今未曾出獄，實與坐牢無異，倘無從為接
    續執行，已損及伊之合法權益，因認本件檢察官所為執行指
    揮，顯有疏失，懇請准為接續執行云云。
二、按刑事訴訟法第484條規定，受刑人或其法定代理人或配偶
    以檢察官執行之指揮為不當者，得向諭知該裁判之法院聲明
    異議。而所稱「檢察官執行之指揮不當」，應包括執行之指
    揮違法及執行方法不當等情形在內。（最高法院七十七年度
    台抗字第七四一號判決參照）。但其聲明異議之對象仍應以
    檢察官執行裁判之指揮為限，如檢察官尚未就執行裁判有所
    指揮，自無聲明異議之餘地。
三、經查：聲請人固辯稱檢察官之執行指揮有未「合併執行」、
    「接續執行」之不當云云，然：
  (一)聲請人所指摘之「合併執行」部分
  1.按數罪併罰有二裁判以上者，固得依刑法第51條之規定以定
    其應執行之刑而為合併執行，惟應以裁判確定前犯數罪為前
    提，若於一罪之裁判確定後又犯他罪者，自應於他罪科刑裁
    判確定後，與前罪之刑，併予執行，而無刑法第51條規定之
    適用（參照最高法院85年度台非字第30號判決）。
  2.查本件聲請人即受刑人甲○○前於民國92年間所犯之竊盜二
    案，係分別於92年10月8日、93年3月18日判決確定，而本件
    臺灣高等法院檢察署94年執更字第99號執行指揮書所執行之
    恐嚇危害安全、強盜等罪部分，則係於93年5月間犯之，此
    有本院被告前案紀錄表、本院94年度上訴字第630號判決書
    、臺灣桃園地方法院93年度訴字第1254號判決書在卷可參。
    因之，本件既係於前竊盜案判決確定後所為，揆諸上開說明
    ，自無合併執行之可能，因認聲請人此部分所述，殊有誤會
    。
  (二)聲請人所指摘之「接續執行」部分
  1.所謂接續執行，係指一案執行完畢之翌日，再接續執行另案
    ，且該二徒刑之刑期，事實上必須無中斷之情形，其刑期始
    能銜接。
  2.查本件執行指揮書所執行者，乃所犯加重強盜罪及恐嚇安全
    二罪，其中所犯恐嚇安全部分，固於臺灣桃園地方法院以93
    年度訴字第1254號判處有期徒刑3月（該罪於93年12月23日
    終結）後，因未據上訴而告確定。而所犯加重強盜罪，則於
    上訴後，經本院以94年度上訴字第630號改判有期徒刑11年
    ，並於94年7月11日確定。該二罪並經本院以94年度聲字第
    810號裁定其應執行刑為11年1月，於94年7月19日送臺灣高
    等法院檢察署執行確定，斯時受刑人前所犯竊盜二罪業已執
    行完畢（所犯竊盜二罪係自93年7月16日開始執行，至94年6
    月3日執行完畢），自不合接續執行之情，此有本院被告前
    案紀錄表、臺灣高等法院檢察署95年4月18日檢執戊字第
    0762號函在卷可參。何況，本件係於94年7月19日始送執行
    ，臺灣高等法院檢察署更無從於94年6月4日即先予執行。
  3.雖受刑人主張一直未曾中斷出獄，不准接續執行損及權益云
    云，然受刑人前案於94年6月3日執行完畢後，固因犯本件強
    盜等案而於94年6月4日接押至台北看守所，雖其人身自由持
    續受有拘束，但此羈押時間並非執行期間（僅本案確定後可
    折抵刑期），自不生接續執行之問題，又羈押期間亦可折抵
    刑期，實難認本件對於受刑人之權益有何重大不利益之情形
    。
  4.至於所犯恐嚇安全部分，雖於臺灣桃園地方法院判決確定後
    ，即經先予執行，惟此部分之執行，因屬桃園地方法院檢察
    署之職權，尚非本院管轄之範圍；再者，該部分復未經台灣
    桃園地方法院檢察署就執行裁判有所指揮，亦無對之聲明異
    議之餘地，併此敘明。
  (三)綜上，本件檢察官指揮執行本無不當，聲明人之聲明異議，
    於法無據，尚難准許，應予駁回。
四、據上論斷，依刑事訴訟法第486條，裁定如主文。
中    華    民    國    95    年    8    月    31    日
                  刑事第二庭審判長法  官  蔡國在
                                  法  官  王詠寰
                                  法  官  江振義
以上正本證明與原本無異。
如不服本裁定，應於收受送達後五日內向本院提出抗告狀。
                                  書記官  劉文美
中    華    民    國    95    年    8    月    31    日


司法院資訊處製作；財團法人民間司法改革基金會備份。
